# 同一控制下无偿股权划转（求助陈版）

提问人：wx_5e9faaeda157 时间：2020-04-22 13:16:45
比如有国有独资企业ABCD及A企业下的子公司E，ABCE共同划转各自持有的G股权类基金的份额（各自均不超过20%）给D公司，D公司划转后持有G股权约70%左右，此时是否适用于财税（ 2014 ） 109 号文规定呢？D公司收到划入资产后按照账面成本价值直接入资本公积增长投？然后划出资产单位减少资本公积或实收资本减少可供，且不需要缴纳增值税？请教陈版涉及的会计处理及应该涉及相关税是怎样的呢？

回答人：chenyiwei
D一般可按取得基金投资在划出方的原账面价值入账，同时贷记资本公积。如果对该基金具有控制权的（对照合并报表准则的“控制三要素”判断），则需自取得控制权之日起将其纳入合并报表范围。
划出方则按划出资产的原账面价值借记资本公积（如不足冲减，可调整留存收益）。